臺灣高等法院民事裁定
111年度抗字第1237號
抗  告  人  吳武明  
上列抗告人因與相對人陳冠霖間確認管委會罷免無效事件，對於
中華民國111年6月20日臺灣新北地方法院111年度補字第1048號
裁定提起抗告，本院裁定如下：
    主  文
抗告駁回。
抗告訴訟費用由抗告人負擔。
    理  由
一、抗告意旨略以：伊所提確認管委會罷免無效之訴，訴訟標的
    僅涉及社區主委、委員身分之罷免與當選無效，並非因財產
    權而起訴，第一審裁判費應僅新臺幣（下同）3,000元。原
    裁定以該事件屬因財產權涉訟，核定訴訟標的價額為165萬
    元並裁定命抗告人補繳，抗告人不服，提起抗告。
二、按訴訟標的之價額，由法院核定。核定訴訟標的之價額以起
    訴時之交易價額為準，無交易價額者，以原告就訴訟標的所
    有之利益為準，民事訴訟法第77條之1第1項、第2項分別定
    有明文。次按因財產權而起訴，應按其訴訟標的之金額或價
    額依同法第77條之13規定徵收裁判費；訴訟標的之價額不能
    核定者，以同法第466條所定不得上訴第三審之最高利益額
    數加1/10定之，亦為同法第77條之13、第77條之12所明定。
    又訴訟標的並非對於親屬關係及身分上之權利有所主張者，
    自屬財產權訴訟（最高法院111年度台抗字第593號裁定意旨
    參照）。本件抗告人起訴請求確認管委會罷免無效，訴訟標
    的並非對於親屬關係及身分上之權利有所主張，自屬因財產
    權而起訴，且該請求之客觀上利益難以金錢量化，亦無其他
    證據足以認定其因本件訴訟如受勝訴判決所得之客觀上利益
    為何，原裁定以訴訟標的價額不能核定，依同法第77條之12
    之規定，核定其訴訟標的之價額為165萬元，應徵收第一審
    裁判費1萬7,335元，並無違誤。
三、抗告人雖以其與第三人郝龍斌間當選無效事件，法院認係非
    因財產權而起訴，依同法第77條之14之規定核定裁判費，本
    件亦未涉任何財產金額，原裁定卻任意限縮為「非對於親屬
    關係或身分上之權利有所主張」，明顯抵觸憲法第23條之規
    定云云執為抗告理由，並提出裁定、收據等件為據（見本院
    卷第17、19、21頁）。然抗告人所提另訴係公職人員選舉訴
    訟，與本件性質、訴訟要件均不同，自難爰引比較。其僅以
    均涉及當選無效，即謂必屬非財產權訴訟云云，自不可採。
    抗告論旨指摘原裁定不當，聲明廢棄，為無理由，應予駁回
    。
四、爰裁定如主文。
中　　華　　民　　國　　111 　年　　9 　　月　　27　　日
                  民事第六庭    
                      審判長法  官  周美雲
                            法  官  游悅晨
                            法  官  古振暉
正本係照原本作成。
本裁定除以適用法規顯有錯誤為理由外，不得再抗告。如提起再
抗告，應於收受送達後10日內委任律師為代理人向本院提出再抗
告狀。並繳納再抗告費新臺幣１千元。
中　　華　　民　　國　　111 　年　　9 　　月　　29　　日

  　　　　　　　　　　　　　書記官  廖逸柔